【裁判字號】    98,易,934
【裁判日期】    981026
【裁判案由】    違反毒品危害防制條例
【裁判全文】
臺灣彰化地方法院刑事判決               98年度易字第934號
公  訴  人  臺灣彰化地方法院檢察署檢察官
被      告  甲○○
                    號
                    （現另案於臺灣彰化監獄彰化分監執行）
上列被告因違反毒品危害防制條例案件，經檢察官提起公訴（98
年度毒偵字第1569號、第1619號），本院判決如下：
    主  文
甲○○施用第二級毒品，處有期徒刑伍月，如易科罰金，以新臺
幣壹仟元折算壹日；又施用第二級毒品，處有期徒刑伍月，如易
科罰金，以新臺幣壹仟元折算壹日，扣案之塑膠空袋壹個、玻璃
吸管、塑膠鏟管及塑膠吸管各壹支均沒收。主刑部分應執行有期
徒刑柒月，如易科罰金，以新臺幣壹仟元折算壹日（沒收部分均
併予執行）。
    事  實
一、甲○○前因施用毒品案件，經執行觀察、勒戒後，被評定為
    無繼續施用毒品之傾向，於民國97年4月7日執行完畢釋放。
    詎仍不知悔改，復於上開觀察、勒戒執行完畢釋放後5年內
    ，(一)基於施用第二級毒品甲基安非他命之犯意，於98年5月
    13日晚間7時30分許，在彰化縣員林鎮○○路旁某中國石油
    加油站之廁所內，將甲基安非他命置於玻璃吸食器內，再用
    火燒烤吸食煙霧之方式，施用施用第二級毒品甲基安非他命
    1次（該玻璃吸食器已經甲○○丟棄而滅失）。嗣因其為毒
    品列管人口，經警通知於98年5月15日下午5時16分許到場採
    集尿液送驗，檢驗結果呈現甲基安非他命之陽性反應。(二)另
    基於施用第二級毒品甲基安非他命之犯意，於98年7月15日
    上午7時22分許採尿時回溯4日內之某時，在彰化縣員林鎮○
    ○路某遊藝場內，將甲基安非他命置於玻璃吸管內，再用火
    燒烤吸食煙霧之方式，施用第二級毒品甲基安非他命1次。
    嗣經警於98年7月15日上午6時50分許，持本院核發之搜索票
    ，前往甲○○位於彰化縣社頭鄉○○村○○路○段143巷2號
    居所執行搜索，扣得其所有供本次施用所使用之塑膠空袋1
    個、玻璃吸管、塑膠鏟管、塑膠吸管各1支，並得其同意採
    集尿液送驗，檢驗結果呈現甲基安非他命之陽性反應，始悉
    上情。
二、案經彰化縣警察局彰化分局、田中分局報告臺灣彰化地方法
    院檢察署檢察官偵查起訴。
    理  由
一、本件為刑事訴訟法第376條第1款所列案件，依同法第284條
    之1規定，由法官獨任審判，先予敘明。
二、按被告以外之人於審判外之言詞或書面陳述，除法律有規定
    者外，不得作為證據，刑事訴訟法第159條第1項固有明文。
    惟被告以外之人於審判外之陳述，雖不符刑事訴訟法第159
    條之1至第159條之4規定（得為證據之情形），而經當事人
    於審判程序同意作為證據，法院審酌該言詞陳述或書面陳述
    作成時之情況，認為適當者，亦得為證據。刑事訴訟法第15
    9條之5第1項定有明文。本案被告甲○○及公訴人對於下述
    引為證據之「應受尿液採驗人尿液檢體採集送驗紀錄表」及
    詮昕科技股份有限公司（以下簡稱：詮昕公司）之濫用藥物
    尿液檢驗報告等，屬被告以外之人於審判外之書面陳述，均
    同意作為證據；且本院審酌上開書面陳述作成時之情況，亦
    認為適當；復與本案待證事實具關聯性，故均得作為證據。
    另警員依法執行搜索所扣得之塑膠空袋1個、玻璃吸管、塑
    膠鏟管、塑膠吸管各1支等證物，非屬供述證據，無傳聞法
    則之適用，且被告對於該等證物，並未主張係執法人員違法
    取得，並同意引為證據，本院復查無不得作為證據之事由，
    故該等證物亦得作為證據。
三、訊據被告對於上開事實坦承不諱；且就上開事實一(一)部分，
    於98年5月15日對被告所採集之尿液，送檢驗後，結果呈現
    甲基安非他命之陽性反應，有彰化縣警察局彰化分局應受尿
    液採驗人尿液檢體採集送驗紀錄表，及詮昕公司98年6月2日
    報告編號00000000號濫用藥物尿液檢驗報告各1紙在卷可憑
    。就上開事實一(二)部分，於98年7月15日對被告所採集之尿
    液，送檢驗後，結果呈現甲基安非他命之陽性反應，有彰化
    縣警察局田中分局應受尿液採驗人尿液檢體採集送驗紀錄表
    ，及詮昕公司98年7月29日報告編號00000000號濫用藥物尿
    液檢驗報告各1紙在卷可憑；復有前揭之塑膠空袋1個、玻璃
    吸管、塑膠鏟管、塑膠吸管各1支扣案可佐。足認被告之自
    白與事實相符，可以採信。本案事證明確，被告上開2次施
    用第二級毒品之犯行，均堪以認定。
四、查被告前因施用毒品案件，經執行觀察、勒戒後，被評定為
    無繼續施用毒品之傾向，於97年4月7日執行完畢釋放一節，
    有臺灣高等法院被告前案紀錄表1份在卷可按。被告於上開
    觀察、勒戒執行完畢釋放後，5年內再犯本案2次施用第二級
    毒品罪，所為均合於毒品危害防制條例第23條第2項規定之
    追訴要件，均應依法論科。
五、按甲基安非他命為毒品危害防制條例第2條第2項第2款所明
    定之第二級毒品，不得非法持有、施用。核被告所為，係分
    別犯毒品危害防制條例第10條第2項之施用第二級毒品罪。
    其為施用而非法持有第二級毒品甲基安非他命之低度行為，
    已為其施用之高度行為所吸收，均不另論罪。又被告所犯上
    開2次施用第二級毒品之犯行，犯意各別，應予分論併罰。
六、爰審酌被告前有施用第二級毒品之犯罪前科（不構成累犯）
    ，有上開臺灣高等法院被告前案紀錄表在卷可參，素行不佳
    ；其前因施用毒品案件，經執行觀察、勒戒及判處徒刑後，
    仍再次施用，顯見其未能悔改並記取教訓；惟念及施用毒品
    犯罪之本質，為戕害自我身心健康之行為，尚未嚴重破壞社
    會秩序或侵害他人權益，以及被告於犯後坦承犯行，態度良
    好，並斟酌其犯罪之動機、目的及手段等一切情狀，檢察官
    於審理時，雖以言詞對被告求處應執行有期徒刑1年，然本
    院經審酌上情後，認檢察官所求處之應執行刑，尚嫌過重，
    乃核情分別量處如主文所示之刑，並定如主文所示之應執行
    刑。又按於98年6月19日公布之司法院釋字第662號解釋謂：
    「中華民國94年2月2日修正公布之現行刑法第41條第2項，
    關於數罪併罰，數宣告刑均得易科罰金，而定應執行刑之刑
    逾6個月者，排除適用同條第1項得易科罰金之規定部分，與
    憲法第23條規定有違，並與本院釋字第366號解釋意旨不符
    ，應自本解釋公布之日起失其效力。」故此，對於數罪併罰
    ，數宣告刑均得易科罰金，而定應執行之刑超過6個月之案
    件，依上開號解釋意旨，仍得易科罰金，爰併定如主文所示
    之易科罰金折算標準。
七、扣案之前揭塑膠空袋1個、玻璃吸管、塑膠鏟管、塑膠吸管
    各1支，為被告所有供上開事實一(二)部分犯罪使用之物，已
    據其陳明在卷，爰均依刑法第38條第1項第2款規定，在該犯
    罪項下宣告沒收。
據上論斷，應依刑事訴訟法第284條之1、第299條第1項前段，毒
品危害防制條例第10條第2項，刑法第11條前段、第41條第1項前
段、第38條第1項第2款、第51條第5款，判決如主文。
本案經檢察官林于人到庭執行職務。
中    華    民    國    98    年    10    月    26    日
                  刑事第三庭    法  官  陳銘壎
以上正本證明與原本無異。
如不服本判決應於收受判決後10日內向本院提出上訴書狀，並應
敘述具體理由；其未敘述上訴理由者，應於上訴期間屆滿後20日
內向本院補提理由書(均須按他造當事人之人數附繕本)「切勿逕
送上級法院」。
中    華    民    國    98    年    10    月    26    日
                                書記官  楊筱惠
附錄本案論罪科刑法條全文：
毒品危害防制條例第10條第2項
施用第二級毒品者，處3年以下有期徒刑。


司法院資訊處製作；財團法人民間司法改革基金會備份。
